【裁判字號】    95,訴,1483
【裁判日期】    950619
【裁判案由】    毒品危害防制條例
【裁判全文】
臺灣板橋地方法院刑事判決              95年度訴字第1483號
公  訴  人  臺灣板橋地方法院檢察署檢察官
被      告  甲○○
                   （現另案於臺灣臺北監獄臺北分監執行中）
上列被告因違反毒品危害防制條例案件，經檢察官提起公訴（95
年度毒偵字第2656號），本院依簡式審判程序，判決如下：
    主  文
甲○○施用第一級毒品，累犯，處有期徒刑捌月。
    事  實
一、甲○○前因違反麻醉藥品管理條例案件，經本院以84年度訴
    字第89號判決判處有期徒刑6 月，如易科罰金以300 元折算
    1 日確定；又因違反懲治盜匪條例案件，經本院以84年度訴
    字第239 號判決判處有期徒刑3 年10月確定，上開罪刑經本
    院裁定應執行有期徒刑4 年1 月，於91年10月8 日因縮刑期
    滿執行完畢（再犯本罪構成累犯）。甲○○另於88年間因施
    用毒品案件，經本院以88年度毒聲字第4464號裁定送觀察、
    勒戒後，因有繼續施用毒品傾向，再由本院以88年度毒聲字
    第5027號裁定令入戒治處所施以強制戒治，於89年2 月23日
    停止戒治出所，所餘戒治期間付保護管束，於89年8 月11日
    保護管束期滿，未經撤銷，視為執行完畢，並經臺灣板橋地
    方法院檢察署檢察官以90年度戒毒偵字第234 號為不起訴處
    分確定；嗣於92年間又因施用毒品案件，經同署以92年度毒
    偵字第3933號起訴，並經本院以93年度訴字第330 號判決判
    處有期徒刑9 月，嗣經被告向臺灣高等法院提起上訴後又撤
    回上訴，而告確定。詎甲○○猶不知悔改，復於94年9 月20
    日晚間在臺北縣三重市○○路微風汽車旅館內，以吸食器燒
    烤產生煙霧之方式，同時施用第一級毒品海洛因及第二級毒
    品安非命一次，嗣於94年9 月21日22時許，在台北縣三重市
    ○○路與重新路口，因另案通緝為警查獲，經採集其尿液送
    驗結果呈鴉片類、安非他命類陽性反應，始悉上情。
二、案經臺北縣政府警察局三重分局報請臺灣板橋地方法院檢察
    署檢察官偵查起訴，本院於準備程序進行中，被告就被訴事
    實為有罪之陳述，經告知簡式審判程序之旨，並聽取公訴人
    、被告之意見後，由本院合議庭裁定由受命法官獨任進行簡
    式審判程序。
    理  由
一、訊據被告甲○○對於前開施用第一級毒品海洛因及第二級毒
    品安非他命之犯行全部坦白承認，且其於94年9 月21日經警
    採集尿液送驗結果，呈鴉片類嗎啡陽性及安非他命類甲基安
    他命陽性反應等情，亦有台灣檢驗科技股份有限公司濫用藥
    物尿液檢驗報告（報告編號：CH/2005/91153）、 臺北縣政
    府警察局三重分局查獲毒品危害防制條例採集尿液檢體送驗
    清單及犯嫌代碼對照表各一紙附卷可稽（見95年度毒偵字第
    2656號卷第5 、12、13頁），自堪認被告前開自白應與事實
    相符，應堪採信。又被告有如事實欄所載之毒品執行前科，
    有臺灣高等法院被告前案紀錄表一份附卷可按，是被告於強
    制戒治執行完畢釋放後五年內曾再犯施用毒品之罪（本院93
    年訴字第330 號判決部分），其後五年內又再犯本件施用第
    一級、第二級毒品之罪，事證明確，其犯行堪予認定。
二、按修正毒品危害防制條例就施用毒品者，祇於「初犯」及「
    五年後再犯」二種情形，有其追訴條件之限制，即須於初犯
    經觀察、勒戒或強制戒治釋放後，五年內均無施用毒品之行
    為，始能認其前所實施之觀察、勒戒或強制戒治已足遮斷毒
    癮，而得於五年後再犯時，再予適用初犯之規定，重行觀察
    、勒戒等程序。倘五年內已曾經再犯，被依法追訴處罰，縱
    其第三次（或第三次以上）施用毒品之時間在初犯釋放五年
    以後，即與「五年後再犯」之情形有別，且因已於「五年內
    再犯」，顯見其再犯率甚高，原實施觀察、勒戒或強制戒治
    ，已無法收其實效，而無五年戒斷期之存在，自無再經觀察
    、勒戒及強制戒治之必要，應由檢察官逕行起訴（最高法院
    95 年 度台非字第59號、第65號判決參照），是本件檢察官
    未對被告甲○○聲請觀察、勒戒而逕行起訴，自無違誤，併
    予敘明。
三、又查海洛因、安非他命分別為毒品危害防制條例第2 條第2
    項第1 款、第2 款所列之第一級毒品、第二級毒品，不得非
    法持有、施用，是核被告甲○○所為係犯同條例第10條第1
    項、第2 項之施用第一級毒品罪及施用第二級毒品罪。其於
    施用前後持有毒品之行為，應為其施用毒品之犯行所吸收，
    不另論罪。又被告以一施用行為施用第一級毒品海洛因及第
    二級毒品安非他命，為想像競合犯，應從較重之施用第一級
    毒品罪處斷。再查，被告有如事實欄所示之論罪科刑執行前
    科，有卷附臺灣高等法院被告前案紀錄表一份可按，其於受
    有期徒刑執行完畢後，五年內再犯本件有期徒刑以上之罪，
    為累犯，應依法加重其刑。爰審酌被告前已有多次施用毒品
    之前科、素行不佳，不思戒除毒癮，改過自新，竟仍再次施
    用毒品，殊非可取，惟考量被告本次施用毒品之次數僅一次
    ，情節輕微，且犯後坦承犯行，態度尚可等一切情狀，量處
    如主文所示之刑，以資懲儆。
據上論斷，應依刑事訴訟法第273 條之1 第1 項、第299 條第1
項前段，毒品危害防制條例第10條第1 項、第2 項，刑法第11條
前段、第55條、第47條，判決如主文。
本案經檢察官林俊儀到庭執行職務。
中    華    民    國    95    年    6     月    19    日
                  刑事第五庭    法  官  許映鈞
以上正本證明與原本無異。
如不服本判決。應於送達後10日內向本院提出上訴狀（須附繕本
）。
                                書記官  呂苗澂
中    華    民    國    95    年    6     月    21    日
附錄本案論罪科刑法條全文：
毒品危害防制條例第十條
施用第一級毒品者，處六月以上五年以下有期徒刑。
施用第二級毒品者，處三年以下有期徒刑。


司法院資訊處製作；財團法人民間司法改革基金會備份。
